# 专用厂房暂估转固时点的确定

提问人：daihongyancpa 时间：2017-01-18 22:24:07
请教陈版，与生产线一起立项的厂房且该厂房属于生产线的专用厂房，是否应整体转固？厂房属于生产线投产的必要条件，而且厂房不能单独发挥作用。我的理解该厂房应与生产线应在取得生产、工程、财务等部门联合验收的合格的时点同时转固。不知理解妥否？

回答人：chenyiwei
若该厂房属于一般通用厂房，则虽然是随同生产线一并立项的，但仍是可以单独使用的固定资产，应单独考虑其转固问题。